臺灣嘉義地方法院民事裁定
110年度聲字第140號 
聲  請  人  莊鐙福  


相  對  人  林江華即林武智之繼承人


上列當事人間聲請停止執行事件，本院裁定如下：          
    主  文
聲請人供擔保新臺幣（下同）21萬元後，本院110年度司執字第5
877號之強制執行程序，於本院110年度訴字第270號債務人異議
之訴事件判決確定、和解或撤回起訴前，應暫予停止。
    理  由
一、聲請意旨略以：相對人以嘉義縣○○鎮000○○○○○○0號調解書為
    執行名義聲請強制執行，請求聲請人將嘉義縣○○鎮○○○段○○○
    ○段000號土地（下稱系爭土地），面積約1千平方公尺之地
    上物清除，將土地返還相對人，經本院以110司執字第5877
    號強制執行事件受理。然聲請人另與相對人之被繼承人林武
    智簽立租約，租期自110年2月13日至117年2月14日止，租金
    每年8萬元。聲請人已對相對人提起債務人異議之訴，現由
    本院110年度訴字第270號事件受理中，爰依法聲請停止執行
    等語。
二、按有回復原狀之聲請或提起再審或異議之訴，或對於和解為
    繼續審判之請求，或提起宣告調解無效之訴、撤銷調解之訴
    ，或對於許可強制執行之裁定提起抗告時，法院因必要情形
    或依聲請定相當並確實之擔保，得為停止強制執行之裁定，
    強制執行法第18條第2項定有明文。
三、經查：
　㈠聲請人前揭主張，業據調取本院110年度司執字第5877號、11
    0年度訴字第270號債務人異議之訴卷證核閱無訛。故依前揭
    規定，聲請人聲請停止上開執行事件之執行程序，為有理由
    ，本院自得就該範圍內裁定相當並確實之擔保而停止系爭執
    行事件之強制執行程序。
　㈡相對人於本院110年度司執字第5877號強制執行事件中，聲請
    返還之系爭土地面積約1千平方公尺，該土地之公告現值每
    平方公尺為1,200元，有土地謄本可證（附於本院110年度司
    執字第5877號卷內），合計現值為120萬元。參酌上開債務
    人異議之訴屬不得上訴第三審事件，至二審終結之期間，並
    依各級法院辦案期限實施要點第2條規定民事通常程序第一
    審審判案件期限1年4個月，第二審審判案件期限2年，加計
    送達及上訴期間2個月，共計3年6個月，據此預估為聲請人
    提起債務人異議之訴及聲請停止強制執行，因而致相對人對
    系爭土地執行延後期間無法利用之損失，並依法定利率（週
    年利率5%），計算適當之擔保金額為21萬元（120萬5%3.5
    ）。
四、依強制執行法第18條第2項，裁定如主文。
中　　華　　民　　國　　110 　年　　5 　　月　　21　　日
                  民事第一庭法　官　馮保郎 
以上正本係照原本作成。
如不服本裁定，應於裁定送達後10日內，以書狀向本院提出抗告
狀（須按對造人數提出繕本），並繳納抗告費新臺幣1,000 元。
中　　華　　民　　國　　110 　年　　5 　　月　　21　　日
                            書記官　蔡沛圻